【裁判字號】    95,台上,906
【裁判日期】    950223
【裁判案由】    強盜等罪
【裁判全文】
最高法院刑事判決              九十五年度台上字第九０六號
    上  訴  人  甲○○
                        100.
上列上訴人因強盜等罪案件，不服台灣高等法院高雄分院中華民
國九十四年十一月二十二日第二審判決（九十四年度上訴字第一
三八四號，起訴案號：台灣屏東地方法院檢察署九十四年度偵字
第一三四五號），提起上訴，本院判決如下：
    主  文
上訴駁回。
    理  由
按刑事訴訟法第三百七十七條規定，上訴於第三審法院，非以判
決違背法令為理由，不得為之。是提起第三審上訴，應以原判決
違背法令為理由，係屬法定要件。如果上訴理由書狀並未依據卷
內訴訟資料，具體指摘原判決不適用何種法則或如何適用不當，
或所指摘原判決違法情事，顯與法律規定得為第三審上訴理由之
違法情形，不相適合時，均應認其上訴為違背法律上之程式，予
以駁回。本件上訴人甲○○上訴意旨略稱：(一)、原判決認定上訴
人持有土造手槍之犯罪時間，係於民國九十三年十二月底，槍砲
彈藥刀械管制條例則於九十四年一月二十六日修正，其中第八條
第四項關於未經許可，持有其他可發射子彈具有殺傷力之槍枝罪
，法定刑已由原定之「處一年以上七年以下有期徒刑，併科新台
幣七百萬元以下罰金」，提高為「處三年以上十年以下有期徒刑
，併科新台幣七百萬元以下罰金」，原審竟未比較新、舊法何者
有利於上訴人，逕依新法之規定論處上訴人罪刑，自有判決不適
用法則或適用法則不當之違法。(二)、上訴人於原審審理中，已與
被害人劉素香、劉蓉蓉成立和解，得其二人宥恕，此情為第一審
量刑時未及審酌之事項，乃原判決逕維持第一審論處上訴人連續
意圖為自己不法之所有，攜帶兇器，以強暴、脅迫至使不能抗拒
，而使他人交付其物（累犯）罪刑之判決，駁回上訴人之第二審
上訴，顯未斟酌及此，有違刑法第五十七條規定，亦有判決不適
用法則之違失云云。惟查：(一)、刑事法所定之「持有」行為，乃
屬繼續犯，雖其行為之初始，係在舊法時期，倘其行為之終了，
已在新法施行之後，即應適用新法，不生刑法第二條比較新、舊
法而為適用之問題。上訴人非法持有可發射子彈，具有殺傷力之
改造手槍，既係自九十三年十二月底起，至九十四年三月十日始
為警查獲，則所應適用之槍砲彈藥刀械管制條例第八條第四項，
業於九十四年一月二十六日修正提高其法定刑，原審維持第一審
依新法規定論處上訴人罪刑之判決，駁回上訴人之第二審上訴，
核無上訴意旨所謂法則適用不當或判決不適用法則之違誤。(二)、
刑法第五十七條第十款所稱犯罪後之態度，係指行為人於犯罪之
後所表現之態度，包含其對於犯行是否坦承不諱，有無悔過之意
，已否採取補救措施等等情狀。而刑之量定，為法院得依職權自
由裁量之事項，非許當事人以法院在法定刑度內並未濫用權限所
為之量刑，指為違法，資為上訴第三審之適法理由。第一審係審
酌上訴人之素行不佳，攜持具有殺傷力之改造手槍強取他人財物
，造成被害人心理創傷，對社會治安影響甚鉅，犯後猶否認部分
犯行等一切情狀，為其量刑之審酌事項，原審予以維持，既無溢
出法定刑之範圍，又未濫用權限，自無上訴意旨所指判決不適用
法則之違失。依上說明，應認其上訴為違背法律上之程式，予以
駁回。
據上論結，應依刑事訴訟法第三百九十五條前段，判決如主文。
中    華    民    國  九十五  年    二    月  二十三  日
                      最高法院刑事第八庭
                          審判長法官  張  淳  淙
                                法官  張  春  福
                                法官  呂  丹  玉
                                法官  洪  昌  宏
                                法官  蔡  彩  貞
      本件正本證明與原本無異
                                      書  記  官
中    華    民    國  九十五  年    二    月  二十七  日
                                                      Ｙ


司法院資訊處製作；財團法人民間司法改革基金會備份。
